# vie安排-陈版请进

提问人：中介小兵 时间：2015-01-23 09:30:35
陈老师您好， 对于VIE安排下，一直有两个问题理解不了 1 ，外商独资企业-WOFE往往有国内的创始人出资设立，注册资本亦以人民币出资，为何叫外商独资呢？但与此同时，法律形式wofe确实是HK的子公司 2 ，按照vie与wofe的协议，vie全部净利润有wofe享有，双方以技术服务费达成。税收方面vie需要就利润缴纳所得税，同时wofe也要就vie转移它的利润缴税。这样，岂不是双重缴税了？ 非常感谢～

回答人：chenyiwei
1 、是否界定为外商投资企业，是根据法律形式判断的，而不是根据最终实际控制人是否为中国人。 2 、通过在避税地设立中间层公司的方式化解税负问题，具体请咨询税务专家。